【裁判字號】    96,上易,2222
【裁判日期】    970304
【裁判案由】    竊盜等
【裁判全文】
臺灣高等法院臺中分院刑事判決        96年度上易字第2222號
上  訴  人
即  被  告  甲○○
上列上訴人因竊盜等案件，不服臺灣臺中地方法院96年度易字第
3963號中華民國96年10月11日第一審判決（起訴案號：臺灣臺中
地方法院檢察署96年度偵字第8891號），提起上訴，本院判決如
下：
    主      文
上訴駁回。
    事實及理由
一、本案經本院審理結果，認第一審判決認事用法及量刑均無不
    當，應予維持，除理由補充如後外，引用第一審判決書記載
    之犯罪事實、證據及理由（如附件關於被告甲○○部分）。
二、上訴人即被告甲○○（下稱被告）上訴意旨略謂：扣案之汽
    車號牌並非被告交付予周恆德，被告於警詢時係受疲勞訊問
    始承認犯行，實際上被告並不知情，而係受周恆德利用為犯
    罪之工具；縱使認定被告難辭罪責，原審量刑亦屬過重云云
    ，並聲請囑託台中港區北突堤口之監視器錄影光碟，以查明
    當時汽車所懸掛車牌號碼是否為「8R─2222」云云。經查：
    (一)被告與周恆德確有於前開時、地共同竊取京揚公司甫進口
    入關之「賓士」廠牌自用小客車，得手後，即由被告駕駛該
    贓車懸掛偽造之「8R─2222」汽車號牌2面駛回台北市，而
    於翌日復駕駛前來高速鐵路烏日車站附近，為警當場查獲等
    情，已據被告於96年3月19日警詢時及檢察官偵查中供明在
    卷 (分見警卷第13~14；第8891號偵查卷第10~11頁)，並經
    周恆德於96年8月22日原審審理時結證屬實 (見原審卷第55~
    61頁)。而為警當場查獲之汽車確係京揚公司所進口，甫入
    關時即被竊等節，亦經證人即京揚公司之員工蔡武焜、陳銀
    璋、黃峻強、陳鴻堯證述在卷（見警卷第16頁至第29頁），
    復有卷附臺中港務警察局搜索扣押筆錄、扣押物品目錄表、
    京揚公司立具之贓物認領保管單、歐洲汽車船—進儲預告表
    、查獲現場照片、現場圖、臺中港務警察局提供之北突提口
    檢查站監視器錄影光碟暨翻拍照片等件可稽，並有「8R-222
    2」號牌2面扣案可證。又「8R -2222」號牌原係蔡芳志所領
    用，並無失竊或借予他人使用之情事，亦據證人黃夢熊於警
    詢時證述明確 (見第809號偵查卷第16頁)，並有車籍查詢基
    本資料表可稽 (警卷第67頁)。而扣案之車牌2面，經汽車號
    牌製造商即申起企業有限公司鑑定結果，其字體形式、漆色
    、邊角及孔洞毛頭均與真正之號牌不符，確係偽造無訛等情
    ，亦有該公司96年4月2日申鑑字第96040201號號牌鑑定報告
    書1份附卷可稽 (見第809號偵查卷第14頁)。(二)被告雖辯稱
    ：其於警詢時係因受疲勞訊問始承認云云，惟據原審勘驗被
    告警詢筆錄所示，被告於警詢伊始即供認案情，並接續詳敘
    案情經過，並無否認犯罪或或答非所問之情形，有原審勘驗
    筆錄在卷可稽 (見原審卷第97~106頁)。是被告辯稱：伊係
    受疲勞訊問始自白云云，無從憑採。(三)被告確係駕駛上開贓
    車懸掛偽造之「8R-2222」號碼為警當場查獲無訛，則被告
    有行使偽造汽車號牌之事證，至為明確。被告聲請再囑託鑑
    定台中港區北突堤口之監視器所攝錄之光碟，以查明該贓車
    駛出港區時，所懸掛之車牌號碼乙節，核無必要。
三、綜上所述，被告上開犯行，事證明確，足以認定。從而，原
    審適用刑法第28條、第320條第1項、刑法第216條、第212條
    之規定論處被告罪刑，而依中華民國九十六年罪犯減刑條例
    等相關規定減刑二分之一，並定其應執行刑及諭知易刑處分
    之折算標準，認事用法核無違誤，量刑尚稱妥適。至於被告
    雖於本院審理時提出罹患癌症診斷書供參，然審酌被告之素
    行、犯罪之動機、手段、犯罪情節、所生危害，及犯後之態
    度暨其身體狀況等一切情狀，原審就被告所犯二罪量處之刑
    暨所定應執行之刑，並無過重之情形。是以被告以上開情詞
    指摘原審判決不當，請求撤銷改判，為無理由，應予駁回。
據上論結，應依刑事訴訟法第373條、第368條，判決如主文。
本案經檢察官乙○○到庭執行職務。
中    華    民    國    97    年    3    月    4    日
            刑事第三庭    審判長法  官  王  增  瑜
                                法  官  廖  柏  基
                                法  官  蔡  紹  良
上列正本證明與原本無異。
不得上訴。
                                書記官  許  麗  花
中    華    民    國    97    年    3     月    5     日


司法院資訊處製作；財團法人民間司法改革基金會備份。
